

PERFIL

Soy una ingeniera de software con más de 10 años de experiencia especializada en el área de aseguramiento de calidad (QA) en el desarrollo de software. He trabajado en diversas empresas de desarrollo y consultoría, lo que me ha permitido adquirir un amplio conocimiento y experiencia en diferentes entornos y tecnologías.

Mis habilidades y competencias incluyen experiencia en pruebas de Software, conocimiento de Herramientas de QA, metodologías agiles y DevOps, resolución de problemas, liderazgo y colaboración y aprendizaje continuo.

CONTACTO

Celular: 313 353 4613

Email:

lizetharomeroc@gmail.com

CERTIFICACIONES

Scrum Foundation Professional Certificate SFPC Enero 2021

LIZETH ALEXANDRA ROMERO CUERVO

Ingeniero QA

EDUCACIÓN

Politécnico Grancolombiano

Ingeniería de Software 2017 - 2021

Universidad Pedagógica y Tecnológica de Colombia

Especialista en Alta Gerencia y Mercadotecnia 2012 - 2012

Universidad Pedagógica y Tecnológica de Colombia

Contadora Pública 2006 – 2012

Servicio Nacional de Aprendizaje – SENA

Tecnólogo en Análisis Diseño y Desarrollo de Sistemas de Información 2008 – 2010

EXPERIENCIA LABORAL

Sekure Plataforma Digital de Seguros - Ingeniero QA

Agosto 2021 - Junio 2024

Implementación de la metodología scrum, diseño de proceso de tecnología y soporte, planeación, diseño y ejecución de pruebas funcionales, integración, exploratorias, reporte de bugs.

Choucair Testing S.A. - Analista de Pruebas Funcionales

Febrero 2018 – Septiembre 2021

Análisis de requisitos de clientes, planeación, diseño y ejecución de pruebas funcionales, integración, exploratorias, reporte de bugs.

Sistemas G&G S.A - Diseñador Funcional

Junio 2017 - Diciembre 2017

Análisis de requisitos de clientes para el core SIIF, planeación de implementaciones en clientes, soporte a clientes.

Sistemas G&G S.A – Analista de Pruebas

Junio 2012 - Mayo 2017

Planteamiento de los casos de prueba, ejecución de pruebas funcionales, integración, exploratorias, reporte y seguimiento de bugs dentro del ciclo de desarrollo.